---
title: "scrappingChileProp2022"
output: html_document
date: '2022-04-05'
---

```{r}
# libraries
library(hash)
library(dplyr)
library(ggplot2)  # cargamos la librería
library(tidyverse)
```

```{r setup, include=FALSE}
knitr::opts_chunk$set(echo = TRUE)
```

# Dataset propiedades región metroplitana primera semana abril 2022


```{r}
# read table
dataChileProp2022 <- read.csv("/Users/asugomez/Desktop/DCC 2022/Mineria de Datos/Proyecto/csv/dtgeneral_sem1abril.csv", sep = ",")

dataChileProp2020 <- read.csv("/Users/asugomez/Desktop/DCC 2022/Mineria de Datos/Proyecto/csv/casas_usadas_mayo_2020.csv", sep=";", fileEncoding = "latin1", header = TRUE)

str(dataChileProp2022)
#summary(dataChileProp2020)

head(dataChileProp2022)
```

# Pre-procesamiento y primer análisis

```{r}
# dimensiones
dim(dataChileProp2022) #4017 y 19

# summary
summary(dataChileProp2022)
```
## Modificación inicial dataset

Existen columnas que tienen strings vacíos y no se cuenta como valor faltante.

```{r}
# cambiar "" por NA

dataChileProp2022[dataChileProp2022$Amoblado == "" , "Amoblado"] <- NA
```


##Cálculo de nulos por atributo
```{r}

# cantidad N/A por columna
colNames <- unique( colnames(dataChileProp2022) )
hashNA <- list() # num NA, NO ES NECESARIO CON SUMMARY
uniqueCol <- list() # datos unicos
varCol <- list() # varianza por columna
sumaUnique <- list()

for (col in colNames){ 
  thisCol <- dataChileProp2022[, col] # using the drop argument
  naCol <- sum(is.na(thisCol))
  hashNA[col] = naCol
  varCol[col] = var(thisCol, na.rm =TRUE)
  if(col == "tipoPublicacion" || col == "Amoblado" || col == "N_Estacionamientos" || col == "N_Baños" || col == "N_Habitaciones" || col == "Tipo_Vivienda" || col == "Comuna")
    uniqueCol[col] = unique(thisCol)
    sumaUnique[col] = length(unique(thisCol))
  if(col == "Quién_Vende" || col == "Corredor")
    sumaUnique[col] = length(unique(thisCol))
}

as.data.frame(hashNA)
 # n_estacionamientos, anoConstruccion
as.data.frame(uniqueCol) # amoblado, N_Habitaciones, tipoPub
#uniqueCol["tipoPublicacion"]
as.data.frame(varCol)
as.data.frame(sumaUnique)

tableMedidas <- rbind(as.data.frame(hashNA), as.data.frame(varCol), as.data.frame(sumaUnique) )
tableMedidas <- as.data.frame(tableMedidas, row.names = c("NA", "Varianza", "Sum unique"))
tableMedidas

```


```{r}
numVentaUsada <- sum(dataChileProp2022$tipoPublicacion == "Venta Usada") # 3996
numVentaNueva <- sum(dataChileProp2022$tipoPublicacion == "Venta Nueva") # 21

numVentaUsada
numVentaNueva

numAmoblado <- sum(dataChileProp2022$Amoblado == "Sí") # 57
numNoAmoblado <- sum(dataChileProp2022$Amoblado == "No") # 3174
  
numAmoblado
numNoAmoblado

```

## Datos faltantes

Para el precio, se busca maualmente en la web para añadirlo al data (excepción en webscrapping)

```{r}

dataChileProp2022WithOutNA <- dataChileProp2022

# añadir los valores faltantes del precio 
fila_sin_precio <- dataChileProp2022[is.na(dataChileProp2022$Valor_CLP) | is.na(dataChileProp2022$Valor_UF), ]
fila_sin_precio

# busqueda manual
dataChileProp2022[3720, "Link"] # https://chilepropiedades.cl/ver-publicacion/venta-usada/santiago/casa/camino-a-zapallar-parcelacion-los-cristales-lote-20-curico/6692328
dataChileProp2022[3764, "Link"] # https://chilepropiedades.cl/ver-publicacion/venta-usada/santiago/casa/chicureo/6536579

# asignacion de valores
dataChileProp2022WithOutNA[3720, "Valor_UF"] = 16500.00
dataChileProp2022WithOutNA[3720, "Valor_CLP"] = 523811310
dataChileProp2022WithOutNA[3764, "Valor_CLP"] = 313312000
```

Luego, para las columnas numéricas, se cambiaron los valores nulos por el promedio de la columna.

```{r}

# asignar mean del atributo a los valores nulos
mean_habitaciones <- mean(dataChileProp2022WithOutNA$N_Habitaciones, na.rm = TRUE)
mean_banos <- mean(dataChileProp2022WithOutNA$N_Baños, na.rm = TRUE)
mean_supConstruida <- mean(dataChileProp2022WithOutNA$Superficie_Construida_M2, na.rm = TRUE)
mean_totalSup <- mean(dataChileProp2022WithOutNA$Total_Superficie_M2, na.rm = TRUE)
mean_estacionamientos <- mean(dataChileProp2022WithOutNA$N_Estacionamientos, na.rm = TRUE)


dataChileProp2022WithOutNA[is.na(dataChileProp2022WithOutNA$N_Habitaciones) , "N_Habitaciones"] <- mean_habitaciones

dataChileProp2022WithOutNA[is.na(dataChileProp2022WithOutNA$N_Baños) , "N_Baños"] <- mean_banos

dataChileProp2022WithOutNA[is.na(dataChileProp2022WithOutNA$Superficie_Construida_M2) , "Superficie_Construida_M2"] = mean_supConstruida

dataChileProp2022WithOutNA[is.na(dataChileProp2022WithOutNA$Total_Superficie_M2) , "Total_Superficie_M2"] = mean_totalSup

dataChileProp2022WithOutNA[is.na(dataChileProp2022WithOutNA$N_Estacionamientos) , "N_Estacionamientos"] <- mean_estacionamientos
```

## Correlación

Así, podemos calcular la correlación de los valores numéricos
```{r}
# correlacion atributos numericos

# N_Estacionamientos y anoConstruccion MUCHOS NA
dataNumeric <- dataChileProp2022WithOutNA[, c("N_Habitaciones", "N_Baños", "Superficie_Construida_M2", "Total_Superficie_M2", "Valor_CLP", "Valor_UF")]
# varianza
# var(dataNumeric) #, na.rm = TRUE)
cor(dataNumeric)
```
También, existe una correlación, como era de esperar, entre la superficie construida y la superficie total. Como el atributo de la total superficie contiene menos nulos, se dejará esta columna.
Y la última gran correlación es entre el precio en CLP y en UF.

Tras haber corrido el comando summary, vemos que en ciertos atributos el minimo y el máximo varían considerablemente. Como en el número de habitaciones, de baños, de estacionamientos. Asimismo en la superficie total y en la superficie construida. Para ver los posibles outliers, agruparemos el dataset por comuna

```{r}
#summary(dataChileProp2022)

# num habitaciones
table(dataChileProp2022$N_Habitaciones, dnn = "N_Habitaciones") # casa con 175 habitaciones

dataChileProp2022[dataChileProp2022$N_Habitaciones > 174,]
# num banos
table(dataChileProp2022$N_Baños, dnn = "N_Baños") # 2 casas con 29 baños, 8 casas con mas de 11 baños

# num estacionamientos
table(dataChileProp2022$N_Estacionamientos, dnn = "N_Estacionamientos")
tableEsta <- as.data.frame(table(dataChileProp2022$N_Estacionamientos, dnn = "N_Estacionamientos")) # 1 casa con 60 est, 
#tableEsta
```

por hacer: normalizar precios
dividir por clases de corredor4
y juntar aquellos corredos en un grupo 
categoria corredor agruparlo por nro propiedades

agrupas colmunas por sector y luego hacer boxplot o scatterplot

```{r}
# todo: añadir val uf y clp a las dos filas en donde es nulo
# -Codigo_Aviso,  deharlo pues dps veremos si sigur anuncio o no

# new data frame
newdataChileProp2022WithLink <- dataChileProp2022WithOutNA %>%
                      select(-X, -anoConstruccion, -Tipo_Vivienda, -Superficie_Construida_M2, -Valor_CLP, -fechaPublicacion)

#dataChileProp2022[is.na(newdataChileProp2022WithLink$Valor_CLP) | is.na(newdataChileProp2022WithLink$Valor_UF), ] # 0

newDataChile <- newdataChileProp2022WithLink %>%
                    select(-Link)
# summary

dim(newDataChile)

names(newDataChile)
```

Además, es interesante estudiar el valor de metro cuadrado por comuna. Para eso:

```{r}

# agregacion columna precio de metro cuadrado


colUF_m2 <- newDataChile[ , c( "Codigo_Aviso" ,"Comuna", "Valor_UF", "Total_Superficie_M2")]
colUF_m2

colUF_m2 = aggregate( round(Valor_UF / Total_Superficie_M2, 2) ~ Comuna + Codigo_Aviso , colUF_m2, FUN=sum)
colUF_m2

newDataChile <- merge(x = newDataChile, y = colUF_m2, by = c("Codigo_Aviso", "Comuna"))
names (newDataChile)[13] = "UF/m2"
head(newDataChile)
```


## Outliers

Posibles outliers en nhabitaciones, nbanos, nestacionamientos, totalsuperficie, valorUF

```{r}

# n habitaciones
ggplot(newDataChile, aes(x = Comuna, y = N_Habitaciones)) + 
  coord_flip() + 
  geom_boxplot()

# n banos
ggplot(newDataChile, aes(x = Comuna, y = N_Baños)) + 
  coord_flip() + 
  geom_boxplot()

# n estacionamientos
ggplot(newDataChile, aes(x = Comuna, y = N_Estacionamientos)) + 
  coord_flip() + 
  geom_boxplot()

# sup total
ggplot(newDataChile, aes(x = Comuna, y = Total_Superficie_M2)) + 
  coord_flip() + 
  geom_boxplot()

# valor uf 
ggplot(newDataChile, aes(x = Comuna, y = Valor_UF)) + 
  coord_flip() + 
  geom_boxplot()
```

Para N_Habitaciones, existen outliers con valores mayores a 25. Para el número de baños, existen poco valores mayores a 10.
Para N_Estacionamientos, lo mismo para valores mayores a 20. Para total superficie, mayores de 250.000.  y para Valor_UF, valores mayores a 20000000.

Eliminaremos aquellas filas.

Repetimos el proceso otra vez para ajustar los valores. 

Finalmente:

```{r}

dim(newDataChile)


dataChileFilter <- newDataChile %>%
                    filter(N_Habitaciones < 10 # 13 #25
                           & N_Baños < 8 # 10
                           & N_Estacionamientos < 8 # 20
                           & Total_Superficie_M2 < 15000 # 250000
                           & Valor_UF < 45000 ) #52000) # 20000000) 

```


Aplicamos boxplot al nuevo data set
```{r}

# n habitaciones
ggplot(dataChileFilter, aes(x = Comuna, y = N_Habitaciones)) + 
  coord_flip() + 
  geom_boxplot()

# n banos
ggplot(dataChileFilter, aes(x = Comuna, y = N_Baños)) + 
  coord_flip() + 
  geom_boxplot()

# n estacionamientos
ggplot(dataChileFilter, aes(x = Comuna, y = N_Estacionamientos)) + 
  coord_flip() + 
  geom_boxplot()

# sup total
ggplot(dataChileFilter, aes(x = Comuna, y = Total_Superficie_M2)) + 
  coord_flip() + 
  geom_boxplot()

# valor uf 
ggplot(dataChileFilter, aes(x = Comuna, y = Valor_UF)) + 
  coord_flip() + 
  geom_boxplot()
```
|                          | Media  | min     | max  | nulos |
|--------------------------|--------|---------|------|-------|
| N_Habitaciones           | 4,11   | 1       | 175  | 28    |
| N_Baños                  | 2,631  | 1       | 29    | 44 |
| N_Estacionamientos       | 2,44   | 1       | 60    | 1209|
| Amoblado                 | -- | --       | --   | 786 |
| Total_Superficie_M2      | 1126  | 123     | 1626000   |55|
| Superficie_Construida_M2 | 719.7  | 90    | 1626000.0   |100|
| anoConstruccion          | 1999 |1500   |2022   |3482|
| Valor_UF           | 156128   |   3598    | 250000000    | 1 |
| Valor_CLP       | 4.957e+09  | 4.430e+03       | 7.935e+12    | 2 |


Finalmente, el data set final


```{r}
head(dataChileFilter)

dim(dataChileFilter)
```



```{r}
ggplot(dataChileFilter, aes(x=Total_Superficie_M2, y=Valor_UF, color = Comuna)) +
  geom_point() +
  labs(title="Dispersión superficie total vs valor en UF por comuna", x="Superficie Total (M2)", y="Valor (UF)")

```


# Análisis dataset delincuencia

```{r}
datasetDelincuencia2022 <- read.csv("/Users/asugomez/Desktop/DCC 2022/Mineria de Datos/Proyecto/csv/Delincuencia2022.csv", sep = ";")

summary(datasetDelincuencia2022)

str(datasetDelincuencia2022) # tasa es chr

datasetDelincuencia2022$Tasa.cada.100Mil <- chartr(",",".",datasetDelincuencia2022$Tasa.cada.100Mil) #cambiar comas por puntos

datasetDelincuencia2022 <- transform(datasetDelincuencia2022, Tasa.cada.100Mil = as.double(Tasa.cada.100Mil))
```


```{r}
newDfDelincuencia <- datasetDelincuencia2022 %>%
                      select(-Tipo.de.Información)

cor(datasetDelincuencia2022$Frecuencia, datasetDelincuencia2022$Tasa.cada.100Mil) #0.611

```

# Join dataset

Ahora se hará el join entre los dos dataset por medio de la columna Comuna. 

Primero que todo, se calculó el vector de las comunas de ambos dataset y luego se utilizó el comando unique para ver si existen dos comunas iguales, pero escritas diferentes. Así, se pudo ver que hay 53 comunas y debiesen haber 52. Esto se debe a que "Tiltil" y "Til til" está siendo considerado como dos comunas distintas

```{r}

vectorComuna <- c(dataChileFilter$Comuna, newDfDelincuencia$Comuna)

#unique(newDfDelincuencia$Comuna)
#unique(dataChileFilter$Comuna)

c(unique(vectorComuna)) # para ver si hay dos comunas iguales pero que se escriben distintos

newDfDelincuencia[newDfDelincuencia$Comuna == "Tiltil", "Comuna"] <- "Til til"

#c(unique(vectorComuna)) # para ver si hay dos comunas iguales pero que se escriben distintos

finalDF2022 <- merge(dataChileFilter, newDfDelincuencia, by = "Comuna")

head(finalDF2022)

```

Ahora veamos box plot del precio por delincuencia

```{r}
# reorder x axis
x1 = factor(finalDF2022$Rango, levels = c("bajo", "medio", "crítico", "alto"))
ggplot(finalDF2022, aes(x=x1, y=Valor_UF)) +
  geom_boxplot() +
  labs(title="Valor en UF por rango de delincuencia", x="Rango", y="Valor (UF)")

```

