---
title: "exploracion_dataset_mayo_2020"
output: html_document
date: '2022-04-06'
---

Primero leemos el dataset

```{r}
casas <- read.csv("/Users/asugomez/Desktop/DCC 2022/Mineria de Datos/Proyecto/csv/casas_usadas_mayo_2020.csv", sep=";", fileEncoding = "latin1", header = TRUE)
head(casas)
```

Una vez abierto, veamos un resumen del dataset

```{r}
summary(casas)
```

```{r}
str(casas)
```

Vemos que hay datos expresados como "chr" que sería más útil tener como "factor" o "int" (superficie, estacionamientos, superficie). Estudiemos el motivo de esto

```{r}
unique(casas$Total_Superficie_M2)
```

```{r}
unique(casas$N_Estacionamientos)
table(casas$N_Estacionamientos)
```

```{r}
unique(casas$Superficie_Construida_M2)
```

```{r}
unique(casas$Tipo_Vivienda)
```

Vemos que la columna "Tipo_Vivienda" no tiene más de un valor (ie, podemos dropearla). Nos conviene modificar las columnas Total_Superficie_M2, N_Estacionamientos, Superficie_Construida_M2 a numerico.

```{r}
casas$Total_Superficie_M2 <- chartr(",",".",casas$Total_Superficie_M2) #cambiamos las comas por puntos
casas <- transform(casas, Total_Superficie_M2 = as.numeric(Total_Superficie_M2)) #modificamos el tipo de la columna
unique(casas$Total_Superficie_M2)
```

```{r}
casas$N_Estacionamientos <- replace(casas$N_Estacionamientos, casas$N_Estacionamientos=="No", "0")
casas <- transform(casas, N_Estacionamientos = as.numeric(N_Estacionamientos))
unique(casas$N_Estacionamientos)
```

```{r}
casas$Superficie_Construida_M2 <- chartr(",",".",casas$Superficie_Construida_M2)
casas$Superficie_Construida_M2 <- chartr(" ha", "0000", casas$Superficie_Construida_M2)
casas <- transform(casas, Superficie_Construida_M2 = as.numeric(Superficie_Construida_M2))
unique(casas$Superficie_Construida_M2)
```

Ahora que hemos re-formateado el dataset, veamos nuevamente un resumen

```{r}
```


```{r}
summary(casas)
```

```{r}
str(casas)
```

Estudiemos las medidas de tendencia central para el número de estacionamientos

```{r}
frecs_estacionamiento <- table(casas$N_Estacionamientos)
moda <- which(frecs_estacionamiento == max(frecs_estacionamiento)) #Obtenemos el valor con mayor frecuencia
names(moda) #obtenemos el valor de la moda
```

Estudiemos las MTC para el total_superficie_mt2

```{r}
total_superficie <- casas$Total_Superficie_M2
mean(total_superficie, na.rm=TRUE)
median(total_superficie, na.rm=TRUE)
```

Tenemos una media muy alejada de la moda. Obtengamos la media sin los valores 10% más extemos.

```{r}
mean(total_superficie, na.rm=TRUE, trim=0.1)
```

Para la superficie construida también tenemos una media alejada de la mediana. Veamos quitando outliers

```{r}
mean(casas$Superficie_Construida_M2, na.rm=TRUE, trim=0.1)
```

Obtenemos un valor mucho más cercano a la mediana

**Medidas de dispersion**
Primero veamos la dispersión de la superficie total construida
```{r}
superficie = casas$Total_Superficie_M2
var(superficie, na.rm=TRUE)
sd(superficie, na.rm=TRUE)
mad(superficie, na.rm=TRUE)
```
Hacemos lo mismo para la superficie total construida y precio
```{r}
superficie_construida = casas$Superficie_Construida_M2
var(superficie_construida, na.rm=TRUE)
sd(superficie_construida, na.rm=TRUE)
mad(superficie_construida, na.rm=TRUE)
```
```{r}
valor = casas$Valor_CLP
var(valor, na.rm=TRUE)
sd(valor, na.rm=TRUE)
mad(valor, na.rm=TRUE)
```

```{r}
table(casas$N_Habitaciones)
```



***Medidas Multivariable ***
Ahora estudiemos la relación entre variables

```{r}

```

```{r}
casas_numeric = casas[,4:10]
cov(casas_numeric, use="complete")
cor(casas_numeric, use="complete")
```
Debido a valores faltantes, no obtenemos una matriz correcta. Rellenaremos los valores faltantes con el promedio 
Con esto, podemos generar algunos gráficos para estudiar las medidas de tendencia central.

```{r}
library(ggplot2)

#Estudiemos el precio vs el número de baños
ggplot(casas, aes(x=as.factor(N_Baños), y=Valor_CLP)) +
  geom_boxplot()+
  labs(title="Dispersion precio vs n° de baños", x="Número de baños", y="Valor (CLP)")

#Estudiemos el precio vs el número de estacionamientos
ggplot(casas, aes(x=as.factor(N_Estacionamientos), y=Valor_CLP)) +
  geom_boxplot()+
  labs(title="Dispersion precio vs n° de estacionamientos", x="Número de estacionamientos", y="Valor (CLP)")
```

Observemos la relación entre superficie construida y valor en UF
```{r}
ggplot(casas, aes(x=as.factor(N_Habitaciones), y=Valor_UF)) +
  geom_boxplot()+
  labs(title="Dispersion precio vs n° de habitaciones", x="Número de habitaciones", y="Valor (UF)")


ggplot(casas, aes(x=N_Habitaciones, y=Valor_UF)) +
  geom_point()+
  labs(title="Dispersion habitaciones vs precio en UF", x="Número de habitaciones", y="Valor (UF)")
```
```{r}
# Dispersion superficie construida vs valor uf
casas_filtered <- casas[casas$Superficie_Construida_M2<1e5,]
ggplot(casas_filtered, aes(x=Superficie_Construida_M2, y=Valor_UF)) +
  geom_point()+
  labs(title="Dispersion superficie construida vs valor en UF", x="Superficie construida (M2)", y="Valor (UF)")

ggplot(casas[casas$Superficie_Construida_M2<1000,], aes(x=Superficie_Construida_M2, y=Valor_UF)) +
  geom_point()+
  labs(title="Dispersion superficie construida vs valor en UF", x="Superficie construida (M2)", y="Valor (UF)")

ggplot(casas[casas$Superficie_Construida_M2<750,], aes(x=Superficie_Construida_M2, y=Valor_UF, color=N_Baños)) +
  geom_point()+
  labs(title="Dispersion superficie construida vs valor en UF", x="Superficie construida (M2)", y="Valor (UF)")


```
